【裁判字號】    98,聲,82
【裁判日期】    980318
【裁判案由】    聲請更正
【裁判全文】
臺灣高等法院民事裁定                    98年度聲字第82號
聲  請  人  甲○○
上列聲請人與相對人新加坡商星展銀行股份有限公司等間，因清
償債務事件，對於97年9月8日本院97年度聲字第 332號裁定，聲
請更正或補充，本院裁定如下：
    主  文
聲請駁回。
    理  由
一、按：「判決如有誤寫、誤算或其他類此之顯然錯誤者，法院
    得依聲請或依職權以裁定更正；其正本與原本不符者，亦同
    。」、「訴訟標的之一部或訴訟費用，裁判有脫漏者，法院
    應依聲請或依職權以判決補充之。」民事訴訟法第232條第1
    項、第233條第1項分別定有明文；此項判決之更正、判決之
    補充，於裁定有誤寫、誤算或其他類此之顯然錯誤，或有脫
    漏者，準用之，同法第239條亦有明文。
二、經查聲請人與相對人等因清償債務事件，聲請人就臺灣臺北
    地方法院(以下稱臺北地院)95年度訴字第 12702號確定判決
    ，提起再審之訴，對於民國(以下同)97年6 月23日臺北地院
    97年度再字第11號所為駁回該再審之訴裁定，提起抗告，經
    本院於97年8月7日以97年度抗字第1226號裁定駁回其抗告，
    聲請人復對上開再審之訴聲請回復原狀，97年9月8日因聲請
    人於其回復原狀之聲請狀，對於遲誤期間之原因及其消滅時
    期，均未表明，並釋明之，其聲請回復原狀，於法尚有未合
    ，本院以97年度聲字第332號裁定駁回其回復原狀之聲請。
三、經核本院97年度聲字第 332號之裁定，並無誤寫、誤算或其
    他類此之顯然錯誤、或有脫漏等情事，聲請人聲請更正或補
    充，核與上揭法條規定尚有未合，其聲請無理由，應予駁回
    。
四、至於聲請人於聲請狀所為：「一、原裁定廢棄。二、本件應
    發回第一審法院就其脫漏為該補充判決或更正判決。三、原
    判決駁回；聲請人得就準共同加害人及不完全給付中之保證
    無效或保證不成立或拒絕給付抗辯權或抵銷權等訴訟標的之
    脫漏為判決。」等之「更正或補充之聲明」，其中「一、原
    裁定廢棄。」之部分，係指對於本院97年度聲字第 332號之
    裁定聲明不服，提起抗告，惟該部分業經本院檢送最高法院
    核辦，並經最高法院97年12月25日以97年度臺抗字第 849號
    裁定駁回抗告確定，有最高法院97年度臺抗字第 849號裁定
    在卷足稽；其餘「二、本件應發回第一審法院就其脫漏為該
    補充判決或更正判決。三、原判決駁回；聲請人得就準共同
    加害人及不完全給付中之保證無效或保證不成立或拒絕給付
    抗辯權或抵銷權等訴訟標的之脫漏為判決。」之部分，因聲
    請人指摘原第一審法院之判決有脫漏，自應依民事訴訟法第
    232條、第233條之規定，向原第一審法院為聲請，其向本院
    聲請即非適法，本院非得審究，均此敘明。
五、據上論結，本件聲請為無理由，爰裁定如主文。
中    華    民    國    98    年     3    月    18    日
                    民事第五庭
                        審判長法  官  魏麗娟
                              法  官  黃雯惠
                              法  官  陳博享
正本係照原本作成。
如不服本裁定，應於收受送達後10日內向本院提出抗告狀，並應
繳納抗告費新台幣１千元。
中    華    民    國    98    年    3     月    19    日
                              書記官  鄭靜如


司法院資訊處製作；財團法人民間司法改革基金會備份。
